【裁判字號】    99,小抗,18
【裁判日期】    991112
【裁判案由】    給付管理費
【裁判全文】
臺灣臺北地方法院民事裁定              99年度小抗字第18號
抗  告  人  甲○○
相  對  人  忠孝新城公寓大廈管理委員會
法定代理人  乙○○
訴訟代理人  丙○○
上列當事人間請求給付管理費事件，抗告人對於中華民國99年10
月19日本院新店簡易庭99年度店小字第952 號所為裁定提起抗告
，本院裁定如下：
    主  文
抗告駁回。
抗告費用新臺幣壹仟元由抗告人負擔。
    理  由
一、本件抗告意旨略以：民事訴訟法第24條第1 項就當事人合意
    定第一審法院之部分，應以文書證之，今抗告人自民國52年
    起就住在臺北縣新店市，相對人提起本訴竟欲變更法院管轄
    ，非但於法無據，又意圖玩法，顯無理由。又相對人法定代
    理人乙○○自承無相對人申報核准之公文，抗告人亦舉政府
    公文書證明相對人乃非法組織，相對人所提本訴自非合法。
    另相對人訴訟代理人丙○○未經相對人區分所有權人會議通
    過授權為本件訴訟代理人，復無律師資格，其就訴訟代理人
    之部分並不適格，為此爰請求廢棄原裁定云云。
二、按當事人得以合意定第一審管轄法院。但以關於由一定法律
    關係而生之訴訟為限；前項合意，應以文書證之，民事訴訟
    法第24條定有明文。次按管轄權之有無，為絕對訴訟成立要
    件之一，無庸當事人抗辯，是受訴法院於原告起訴後，自應
    依職權調查之；又管轄權之有無，應依原告主張之事實，按
    諸法律關於管轄之規定而為認定，與其請求是否成立無涉，
    最高法院65年台抗字第162號判例意旨參照。
三、經查：
  (一)本件原告即相對人係起訴主張抗告人為相對人所屬社區之區
    分所有權人，自97年12月起至99年4 月止，積欠管理費新臺
    幣（下同）2 萬5500元，為此依相對人大廈住戶規約之約定
    提出支付命令，經抗告人於法定期間內提出異議後，依民事
    訴訟法第519條第1項之規定，以相對人支付命令之聲請視為
    起訴，合先敘明。
  (二)又本件相對人既係依住戶規約向抗告人請求管理費，而其住
    戶規約第17條第2 項又已約定：「有關區分所有權人、管理
    委員會或利害關係人間訴訟時，以管轄本社區所在地之臺灣
    板橋地方法院為第一審法院」（見本院99年度司促字第1997
    3 號卷第15頁），揆諸前揭說明，本件自應依民事訴訟法第
    24條之規定，以該合意之臺灣板橋地方法院為管轄法院，抗
    告人辯稱無文書可證有上開合意管轄之情，顯屬誤會。
  (三)再者，抗告人抗辯相對人乃非法組織，其訴訟代理人亦不適
    格等節，核與認定原法院有無管轄權乙情無涉，抗告人據此
    認本件應以其住所地之法院定管轄法院，並無理由。
  (四)從而，原法院以兩造已於住戶規約第17條第2 項明確合意約
    定以臺灣板橋地方法院為管轄法院，其無管轄權為由，依職
    權裁定移送臺灣板橋地方地院，依前開說明，於法並無不合
    。抗告意旨仍執前詞指摘原裁定不當，聲明廢棄，為無理由
    ，應予駁回。
四、據上論斷，本件抗告為無理由，依民事訴訟法第436 條之32
    第3項、第495條之1第1項、第449條第1項、第95條、第78條
    ，裁定如主文。
中    華    民    國    99    年    11    月    12    日
                  民事第五庭  審判長法  官  張松鈞
                                    法  官  林玲玉
                                    法  官  羅郁婷
以上正本係照原本作成。
本裁定不得抗告。
中    華    民    國    99    年    11    月    15    日
                                    書記官  楊婷雅

司法院資訊處製作；財團法人民間司法改革基金會備份。
